【裁判字號】    96,訴,2921
【裁判日期】    970229
【裁判案由】    毒品危害防制條例
【裁判全文】
臺灣板橋地方法院刑事判決              96年度訴字第2921號
公  訴  人  臺灣板橋地方法院檢察署檢察官
被      告  乙○○
                    （另案於臺灣臺北監獄臺北分監執行中）
選任辯護人  蔡明熙律師
被      告  戊○○
                    （另案於臺灣臺北監獄臺北分監執行中）
公設辯護人  丙○○
上列被告因違反毒品危害防制條例案件，經檢察官提起公訴（96
年度偵字第5207號），本院判決如下：
    主  文
乙○○販賣第一級毒品，處有期徒刑壹拾陸年；扣案之搭載0000
000000、0000000000號之行動電話貳支（均不含其內SIM 卡）均
沒收；販賣海洛因所得之財物新台幣陸仟元沒收之，如全部或一
部不能沒收時，均以其財產抵償之。又販賣第二級毒品，處有期
徒刑柒年陸月；扣案之甲基安非他命包（驗餘淨重貳拾貳點壹
貳公克）均沒收銷燬之；扣案之搭載0000000000、0000000000號
之行動電話貳支（均不含其內SIM 卡）均沒收；販賣甲基安非他
命所得之財物新台幣壹萬伍仟元沒收之，如全部或一部不能沒收
時，均以其財產抵償之。又持有第一級毒品，處有期徒刑柒月，
扣案之海洛因包（淨重壹拾點捌貳公克）均沒收銷燬。應執行
有期徒刑貳拾壹年，扣案之海洛因包（淨重壹拾點捌貳公克）
、甲基安非他命包（驗餘淨重貳拾貳點壹貳公克）均沒收銷燬
之，販賣海洛因所得之財物新台幣陸仟元及販賣甲基安非他命所
得之財物新台幣壹萬伍仟元均沒收之，如全部或一部不能沒收時
，均以其財產抵償之，扣案之搭載0000000000、0000000000號之
行動電話貳支（均不含其內SIM 卡）均沒收。
戊○○意圖販賣而持有第一級毒品，處有期徒刑壹拾壹年；扣案
之海洛因壹拾壹包（淨重貳拾貳點肆玖公克）均沒收銷燬之；扣
案之搭載0000000000、0000000000號之行動電話貳支（均不含其
內SIM 卡）均沒收。
    事  實
一、乙○○前因施用毒品案件，經本院判處有期徒刑4 月確定，
    於民國95年9 月29日執行完畢。詎仍不知悔改，明知海洛因
    、甲基安非他命分別係毒品危害防制條例所列之第一級及第
    二級毒品，不得販賣，竟基於意圖營利販賣第一級毒品與第
    二級毒品之犯意，於不詳時日，在臺北市○○○路某處，以
    海洛因半錢（1.8 公克）新臺幣（下同）1 萬元、甲基安非
    他命半兩（17.5公克）3 萬元之代價，向真實姓名年籍不詳
    、綽號「順弟」之人販入重量不詳之海洛因及甲基安非他命
    後，自96年5 月中旬某日起至同年7 月初某日止，以其所有
    搭載0000000000、0000000000門號之行動電話2 支與己○○
    聯絡後，在臺北縣中和市○○路「SOGO百貨公司」附近，以
    每包重約0.45公克之海洛因3 千元之代價，販賣海洛因2 次
    予己○○。復於同年6 月中旬某日，以其前述行動電話2 支
    為聯絡工具，在臺北縣中和市○○路「儷閣汽車旅館」，以
    1 萬5 千元之代價，販賣甲基安非他命8.5 公克予丁○○。
二、戊○○前因贓物、竊盜、毒品等案件，經法院判處應執行有
    期徒刑2 年4 月確定，於94年6 月22日假釋出監，刑期至94
    年10月17日屆滿已以執行論。詎仍不知悔改，明知海洛因係
    毒品危害防制條例所列之第一級毒品，竟意圖販賣，於96年
    7 月10日某時許，在臺北市文山區某處，自真實姓名年籍不
    詳、綽號「阿輝」之人取得海洛因11包後，即持有之，並擬
    以其所有搭載0000000000、0000000000門號之行動電話聯絡
    他人伺機出售，並於同年月12日，在其與乙○○同居之臺北
    縣永和市○○路309 號15樓之1 住處，將其中3 包海洛因（
    淨重10.82 公克）交付乙○○保管，惟尚未及售出，即為警
    於96年7 月12日下午3 時許，持本院核發之搜索票在戊○○
    與乙○○二人上開同居住處查獲，並自乙○○之手提包扣得
    第一級毒品海洛因3 包（淨重10.82 公克）、甲基安非他命
    3 包（原淨重22.3公克，驗餘淨重22.12 公克）、乙○○所
    有之前述行動電話2 支（內含0000000000、0000000000號SI
    M 卡各1 張）、販毒所得新臺幣9 千4 百元，另自上開住處
    客廳內查扣戊○○所有之第一級毒品海洛因8 包（淨重11.6
    7 公克）、行動電話2 支（內含0000000000、0000000000號
    SIM卡各1 張）。
二、案經臺北市政府警察局報請臺灣板橋地方法院檢察署檢察官
    偵查起訴。
    理  由
壹、證據能力方面：
一、被告乙○○在警詢中之自白：
    被告乙○○及其辯護人在本院96年10月8 日準備程序中雖表
    示對被告乙○○警詢中自白之證據能力沒有意見，惟被告乙○○先於本院96年7 月13日訊問時辯稱：警詢筆錄內容與我
    當時之供述不符云云（96年度聲羈字第673 號第6 頁），嗣
    於本院97年2 月15日審理時提示其警詢錄音勘驗筆錄後改辯
    稱：是警察叫我那樣說的，當時因毒癮發作，我不照著說的
    話警察便不作筆錄云云，顯主張其警詢自白欠缺任意性而無
    證據能力。但查，被告乙○○警詢錄音經本院勘驗結果，確
    與警詢筆錄記載內容相符，且詢問過程中被告乙○○自由回
    答，並未見有何員警指示其應如何應答之情形，此有勘驗筆
    錄1 份附卷可稽，足見被告乙○○上開所辯並不可採，被告
    乙○○警詢中之自白因具任意性而有證據能力。
二、證人己○○、丁○○在警詢中之證述：
  (一)按被告以外之人於審判外之言詞或書面陳述，除法律有規定
    者外，不得作為證據；又被告以外之人於檢察事務官、司法
    警察官或司法警察調查中所為之陳述，與審判中不符時，其
    先前之陳述具有較可信之特別情況，且為證明犯罪事實存否
    所必要者，得採為證據，刑事訴訟法第159 條第1 項、第15
    9 條第之1 分別定有明文。
  (二)證人己○○、丁○○於警詢時之陳述，固均係被告以外之人
    於警詢時之陳述，而同屬傳聞證據，辯護人於本院準備程序
    時亦爭執證據能力，惟證人己○○、丁○○經檢察官聲請本
    院傳喚到庭行交互詰問後，彼等於本院審理時就有無向被告
    乙○○購買毒品等情所為陳述，均與在警詢時所證稱之情節
    有所不符；然查，證人己○○在本院審理中雖稱：警詢時員
    警沒有施強暴、脅迫，只表示若不說是向乙○○購買毒品的
    話，可能會被禁見或被關很久，所以才指證係向乙○○購買
    毒品云云（96年12月20日審判筆錄第13頁），證人丁○○在
    本院審理中則稱：我在警詢中沒有說係向乙○○購買安非他
    命，是警察自己寫的云云（96年12月20日審判筆錄第9 頁）
    ，惟經本院勘驗證人丁○○警詢錄音結果，與其警詢筆錄之
    記載內容相符，此有勘驗筆錄1 份在卷足參，又是否羈押、
    禁見及刑度，係由法院決定，證人己○○於本案查獲前甫因
    涉嫌販賣毒品遭起訴，此有其刑案資料查註紀錄表1 份存卷
    為憑，並非毫無警詢及偵訊經驗之人，豈有僅因員警稱若不
    指證乙○○販賣毒品，可能會被禁見或關很久，即誣指與其
    毫無怨隙之被告乙○○販賣毒品予伊？從而，應認證人己○○、丁○○於警詢時所為陳述，均係出於其自由意志。衡諸
    被告丁○○、己○○在本院審判中之證詞有下述矛盾及不合
    理之部分（詳以下論述實體方面本院得心證之理由），無非
    是事後迴護被告乙○○之詞，況上開二名證人於案發時所為
    之陳述，較少權衡利害得失，較之事隔多月後在本院所為之
    陳述，自較可信，因認渠等二人於警詢時所為之陳述，具有
    較為可信之特別情況，又衡諸全案卷證，上開二名證人於警
    詢時之陳述，復為證明犯罪事實存否所必要，依刑事訴訟法
    第159 條之2 之規定，自有證據能力。
貳、得心證之理由：
一、被告乙○○販賣海洛因予己○○及販賣甲基安非他命予丁○○部分：
    訊據被告乙○○矢口否認有何上揭販賣毒品之犯行，辯稱：
    我沒有販賣海洛因及甲基安非他命給己○○及丁○○，己○○曾打電話請我幫忙找賣家，但因己○○錢不夠，所以沒成
    交；丁○○（即「妞妞」）有打電話詢問我毒品價格，但我
    沒有賣給她云云。經查：
  (一)上揭被告乙○○兩度販賣海洛因予己○○之事實，業據被告
    乙○○在警詢中自白：我從96年5 月中旬起至同年7 月10日
    止二度賣海洛因給己○○，都是用我的0000000000、000000
    0000號行動電話與她0000000000號的行動電話聯絡，約在台
    北縣中和市○○路○段的SOGO百貨前交易，金額是3 千元給
    她約0.45公克的海洛因等語不諱（偵卷第14頁），並經證人
    己○○在警詢中證稱：我自96年5 月中旬起到今年7 月初向
    乙○○購買海洛因約5 次，差不多都以3 千元之價格購得毛
    重0.45公克之海洛因，大部分都約在台北縣中和市○○路的
    SOGO百貨前交易，我很多次都是用公共電話與她的00000000
    00號行動電話聯絡等語屬實（偵卷第33頁），以上供述互核
    就毒品交易時間、地點、價額、種類及數量等均大抵相符，
    至就毒品交易次數二人供述雖略有出入，惟此恐係因各人記
    憶力不同所致，要不得執此即謂上開被告乙○○之自白及證
    人己○○之證詞與事實不符。又0000000000號行動電話為被
    告乙○○所使用，0000000000號行動電話為證人己○○所使
    用，分據二人供述明確（本院96年10月8 日準備程序筆錄第
    2 頁、96年12月20日審判筆錄第14頁），而該二支電話於96
    年6 月4 日晚上9 時55分許為警通訊監察到證人己○○發送
    給被告乙○○「我過去了！但幫我分二包！五四個一，因為
    先洗超天不用會變爛。分兩次做」內容之簡訊，此有通訊監
    察譯文在卷可稽，益徵被告乙○○確有販賣毒品予證人己○○之情。至證人己○○在本院審理中雖翻異前供，然其先結
    證稱：我有打電話問乙○○可否找的到海洛因，乙○○說她
    在忙，要我過去找她，我過去是看到乙○○在賭博云云（本
    院96年12月20日審判筆錄第13頁），經檢察官質疑為何與在
    偵訊中所稱跟乙○○約在永和SOGO百貨，只是乙○○沒有出
    面等語不符後，又證稱：我常常找乙○○，但都找不到人，
    看到乙○○賭博是另一次云云，嗣本院補充訊問時，復證稱
    ：我請乙○○幫我找海洛因應該約2 次左右；我是向乙○○
    說我需要多少錢的海洛因，乙○○常常說要等一下，有時沒
    有音訊，有2 、3 次我們約在永和SOGO百貨，其中有1 、2
    次見到面，見到面後，乙○○會先看我有無足夠的錢，她才
    會拿毒品給我，但我常常錢不夠云云，前後證詞不一，顯係
    為迴護被告乙○○而一再自圓其說之詞，不足採信。從而，
    應認被告乙○○確有上揭販賣海洛因2 次予己○○之犯行。
  (二)上揭被告乙○○販賣甲基安非他命予丁○○之事實，業據被
    告乙○○在警詢中自白：我曾以前述2 支電話聯絡「妞妞」
    販賣安非他命給她1 次，以1 萬6 千元之價格販賣8.5 公克
    之安非他命給她，是於96年6 月中旬約在台北縣中和市○○
    路儷閣汽車旅館交易等語不諱（偵卷第14-15 頁），並經證
    人丁○○在警詢中證述：安非他命我是向綽號「小玲」之乙○○以每8.5 公克1 萬5 千元之價格購得，她的行動電話是
    0000000000等語，及在本院審判中結證稱：我的綽號是「妞
    妞」等語無訛（本院96年12月20日審判筆錄第7 頁及後附丁○○警詢筆錄），以上二人之供述就甲基安非他命之交易價
    格雖略有出入，惟差距不大，恐係因各人記憶力不同及毒品
    無公開市場，其價格隨時依市場貨源之供需情形、交易雙方
    之關係深淺、資力、對行情之認知、查緝是否嚴鬆緊張等因
    素而波動所致，要不得執此即謂上開被告乙○○之自白及證
    人丁○○之證詞係屬虛偽。至證人丁○○於本院審理中雖結
    證稱：乙○○不曾請我吃過安非他命；我曾以電話問過乙○○有沒有毒品，乙○○說沒有，我就約她來汽車旅館賭博，
    並沒有向她購買毒品云云（本院96年12月20日審判筆錄第8
    頁），然亦與被告乙○○在偵查中所辯：96年6 月中旬「妞
    妞」打電話給我要向我拿安非他命，約在中和員山路的儷閣
    旅館見面，我抵達後拿了1 包安非他命給她，但沒有收錢云
    云不符（96年7 月13日偵訊筆錄，偵卷第129-130 頁），且
    證人丁○○在本院上開審判期日同時證稱：我在警詢中未說
    我的海洛因及安非他命是向乙○○、戊○○購買，是警察自
    己那樣寫乙節，經本院勘驗其警詢錄音結果並非事實，此有
    勘驗筆錄1 份在卷可稽，顯見證人丁○○在本院審理中刻意
    迴護被告乙○○，其證詞不足憑信。此外，扣案被告乙○○
    所有之白色晶體3 包，淨重22.3公克，經隨機抽取1 包取
    0.18公克鑑析用罄，檢出第二級毒品甲基安非他命成分，有
    內政部警政署刑事警察局96年7 月25日刑鑑字第0960108737
    號鑑定書在卷足參（偵卷第185 頁），衡諸被告乙○○持有
    甲基安非他命之數量，雖非與販賣予丁○○之部分直接相關
    ，惟亦可佐證其有販賣甲基安非他命之事實。綜上所述，應
    認被告乙○○有販賣甲基安非他命予丁○○之行為。
  (三)被告乙○○係至台北市向真實姓名年籍不詳、綽號「順弟」
    之人以17.5公克3 萬元之價格販入安非他命，以1.8 公克1
    萬元之價格販入海洛因（偵卷第15頁），對照前述其每次係
    以3 千元販賣0.45公克之海洛因予己○○及以1 萬5 千元販
    賣8.5 公克之甲基安非他命予丁○○以觀，被告乙○○藉販
    賣毒品以賺取差價之事實，已堪認定。
二、被告戊○○意圖販賣而持有海洛因及被告乙○○持有海洛因
    之部分：
  (一)訊據被告戊○○固坦承持有海洛因11包（共淨重22.49 公克
    ）之事實，惟矢口否認係意圖販賣而持有，辯稱：為警查扣
    之海洛因11包是我向「阿輝」買安非他命時，「阿輝」說要
    給我試用的，後來我要還給他，他說先放我這邊云云。惟查
    ，上揭事實，業據被告戊○○在警詢及偵查中迭自白：我本
    身只有施用安非他命，我向「阿輝」買安非他命時，他問我
    有沒有吃海洛因，我說沒有，他就將海洛因與安非他命一起
    拿給我，叫我賣賣看，我擬以我所有之0000000000、000000
    0000號行動電話聯絡他人販賣，但我還沒賣就被查獲等語不
    諱（偵卷第22頁、第134 頁），而扣案之粉末11包經送法務
    部調查局鑑定結果，認均含第一級毒品海洛因成分，合計淨
    重22.49 公克，有該局96年8 月11日調科壹字第0962306160
    0 號、96年8 月13日調科壹字第09623061980 號鑑定書各1
    份附卷可稽（偵卷第208-209 頁）。另被告戊○○之尿液經
    送台灣尖端先進生技醫藥股份有限公司檢驗結果，鴉片類毒
    品係呈現陰性反應，有該公司96年7 月20日濫用藥物檢驗報
    告附本院卷可稽，足見被告戊○○所供無施用海洛因習慣乙
    節應屬真實。徵諸被告戊○○既無施用海洛因慣習，卻持有
    淨重達22.49 公克且分裝為11小包之海洛因，客觀上已足認
    其確係基於販賣之意圖而持有，況「阿輝」如欲被告戊○○
    試用海洛因，則交付1 包海洛因予被告戊○○即足，豈有交
    付多達11包、重達22.49 公克之海洛因予被告戊○○之理？
    是其前揭所辯，悖於常理甚遠，不可採信，其意圖販賣而持
    有海洛因之犯行至為明確。
  (二)訊據被告乙○○坦承受被告戊○○委託保管而持有其中3 包
    海洛因（淨重10.82 公克）之事實（本院96年10月8 日準備
    程序筆錄第2 頁），復有於被告乙○○手提包內扣得之海洛
    因3 包及前開法務部調查局96年8 月13日調科壹字第096230
    61980 號鑑定書1 份可資佐證，是其持有海洛因之犯行亦足
    認定。
三、結論：
    綜上所述，如事實欄所載被告乙○○販賣海洛因予己○○、
    販賣甲基安非他命予丁○○及持有海洛因，被告戊○○意圖
    販賣而持有海洛因之事實，事證明確，均堪認定，應依法論
    科。
、論罪科刑：
一、核被告乙○○所為，係犯毒品危害防制條例第4 條第1 項之
    販賣第一級毒品罪，同條例第4 條第2 項之販賣第二級毒品
    罪及同條例第11條第1 項之持有第一級毒品罪。公訴人雖認
    被告乙○○受被告戊○○之託保管而持有海洛因3 包部分，
    應與被告戊○○共同成立同條例第5 條第1 項之意圖販賣而
    持有第一級毒品罪，惟被告乙○○辯稱：不知道被告戊○○
    持有該等海洛因之目的為何等語，卷存亦無積極證據足認被
    告乙○○係在知悉被告戊○○欲出售海洛因之情形下為其持
    有該等海洛因，是公訴人上開論罪，尚嫌速斷，惟基本事實
    同一，本院自應予審理，並變更起訴法條。被告乙○○販賣
    海洛因及甲基安非他命前之持有上開毒品之低度行為，應為
    販賣海洛因及甲基安非他命之高度行為所吸收，不另論罪。
    查94年2 月2 日修正公布，95年7 月1 日施行之刑法，基於
    刑罰公平原則考量，杜絕僥倖犯罪人之犯罪心理，避免易致
    鼓勵犯罪誤解，已刪除第56條連續犯之規定。行為人反覆實
    行之犯罪行為，茍係在刑法修正施行後者，因法律之修正已
    生阻斷連續犯之法律效果，除認應合於接續犯、繼續犯、集
    合犯等實質上一罪關係而以一罪論處外，基於一罪一罰之刑
    罰公平性，自應併合處罰。而所謂之「集合犯」，係一種構
    成要件類型，亦即立法者針對特定刑罰規範之構成要件，已
    預設其本身係持續實行之複次數行為，具備反覆、延續之行
    為特徵，將之總括或擬制成一個構成要件之「集合犯」行為
    ；此種犯罪，以反覆實行為典型、常態之行為方式，具侵害
    法益之同一性，則行為人基於概括之犯意，在密切接近之一
    定時、空環境持續實行之複次數行為，倘依社會通念，於客
    觀上認為符合一個反覆、延續性之行為觀念者，於刑法之評
    價上，仍僅應成立一罪。學理上所稱『集合犯』之職業性、
    營業性或收集性等具有重複特質之犯罪，均屬之，例如經營
    、從事業務、收集、販賣、製造、散布等行為概念者是。故
    是否集合犯之判斷，客觀上自應斟酌法律規範之本來意涵、
    實現該犯罪目的之必要手段、社會生活經驗中該犯罪必然反
    覆實行之常態及社會通念等；主觀上則視其反覆實施之行為
    是否出於行為人之一個犯意，並秉持刑罰公平原則，加以判
    斷之。本件被告乙○○有如事實欄所載之期間內為販賣第一
    級毒品2 次，基於意圖營利販賣之犯罪意思觀之，其既係基
    於反覆實行販賣之意，在時距非遠之一定時、空，持續實行
    複次數之販賣毒品行為，依如上說明，應僅成立集合犯一罪
    。公訴人雖認被告乙○○應共販賣海洛因予己○○5 次，然
    除證人己○○在警詢中之證述外，別無其他證據足以證明被
    告乙○○確曾販賣海洛因予己○○達5 次之多，是本院認定
    其僅有販賣海洛因予己○○2 次，併此敘明。被告乙○○所
    犯上開3 罪之間，犯意各別，罪名不同，應分論併罰。被告
    乙○○受被告戊○○之託而持有之海洛因淨重達10.82 公克
    ，已逾行政院依毒品危害防制條例第8 條第6 項、第11條第
    4 項所定轉讓持有毒品加重其刑之數量標準第2 條第1 項第
    1 款之加重其刑標準，應依上開毒品危害防制條例第11 條
    第4 項規定加重其刑至二分之一。被告乙○○前因施用毒品
    案件，經本院判處有期徒刑4 月確定，於95年9 月29日執行
    完畢，此有其臺灣高等法院被告前案紀錄表在卷可稽，於5
    年以內故意再犯本件有期徒刑以上之罪，為累犯，惟因法定
    刑為死刑或無期徒刑，依法不得加重。另酌以被告販賣之對
    象包括己○○暨丁○○兩人，次數合計3 次，又無證據證明
    被告為大量走私進口或長期販賣毒品之所謂「大盤」、「中
    盤」之販毒者，其等惡性與犯罪情節核與大毒梟有重大差異
    ，如不論其情節輕重，遽處以販賣毒品罪之法定本刑死刑或
    無期徒刑，誠屬情輕法重，過於嚴苛，有傷人民對法律之情
    感，其犯罪情狀，顯有可憫恕之情況，認科以最低度刑，仍
    嫌過重，爰依刑法第59條規定，酌量減輕其刑，死刑部分減
    為無期徒刑，無期徒刑部分減為20年以下15年以上有期徒刑
    。
二、核被告戊○○所為，係違反毒品危害防制條例第5 條第1 項
    之意圖販賣而持有第一級毒品罪。被告戊○○前因贓物、竊
    盜、毒品等案件，經法院判處應執行有期徒刑2 年4 月確定
    ，於94年6 月22日假釋出監，刑期至94 年10 月17日屆滿已
    以執行論，此有其臺灣高等法院被告前案紀錄表在卷可稽，
    於5 年以內故意再犯本件有期徒刑以上之罪，為累犯，應依
    刑法第47條第1 項之規定，就法定本刑中有期徒刑部分加重
    其刑，無期徒刑不得加重。
三、爰審酌被告乙○○、戊○○均正值青盛之年，不思努力進取
    ，明知毒品對於人體有莫大之戕害，為圖一己之私利，竟漠
    視毒品之危害性，而為販賣毒品或意圖販賣而持有毒品之犯
    行，嚴重危害國民身心健康及社會風氣，進而敗壞社會治安
    ，且犯罪後一再飾詞圖卸，浪費司法資源，顯仍存僥倖心態
    而無悔悟之心，及其素行、犯罪之動機、目的、手段、被告
    乙○○販賣毒品之期間、次數、數量及所得利益，被告戊○○持有海洛因之數量等一切情狀，分別量處如主文所示之刑
    ，被告乙○○部分並定其應執行刑，以資懲儆。
四、自被告乙○○手提包內查獲之海洛因3 包（淨重10.82 公克
    ），甲基安非他命3 包（淨重22.3公克），被告戊○○所有
    在其住處查獲之海洛因8 包（淨重11.67 公克），分別為毒
    品危害防制條例第2 條第2 項第1 款、第2 款所定之第一級
    毒品及第二級毒品，應依同條例第18條第1 項規定，不問屬
    於犯人與否，均沒收銷燬之。被告乙○○經認定以各次3 千
    元之代價販賣海洛因2 次，以1 萬5 千元之代價販賣甲基安
    非他命1 次，是販賣海洛因所得6 千元，販賣甲基安非他命
    所得1 萬5 千元，共2 萬1 千元（含扣案被告乙○○在警詢
    中坦承係其販毒所得之9 千4 百元），為被告乙○○販賣毒
    品所得之財物，應依毒品危害防制條例第19條第1 項之規定
    宣告沒收，如全部或一部不能沒收時，以被告財產抵償之。
    扣案之行動電話4 支，分據被告乙○○及戊○○自承為其所
    有且係供犯罪所用之物（偵卷第13-14 、21-23 頁），爰均
    依刑法第38條第1 項第2 款宣告沒收。行動電話4 支內門號
    0000000000、0000000000、0000000000、0000000000之晶片
    卡各1 張，申請人均非被告，此有通聯調閱查詢單附於臺灣
    板橋地方法院檢察署96年度監續字第347 號卷可佐，且其所
    有權應屬行動電話服務商所有，爰不予宣告沒收。自被告乙○○手提包內查獲之帳冊1 本，其否認係販賣毒品所記之帳
    冊，核其內容亦難認確與本案有關；又分裝杓管2 支、電子
    磅秤1 台、分裝袋390 只，被告二人均供稱係被告戊○○而
    非被告乙○○所有（偵卷第13、27頁），亦難認與被告戊○○意圖販賣而持有海洛因之犯罪有關，爰均不予宣告沒收。
    另被告戊○○所有於其住處查獲之甲基安非他命13包（淨重
    10.8公克），被告戊○○稱係供自己施用（偵卷第23頁），
    核與被告戊○○本件意圖販賣而持有海洛因之犯罪無涉，自
    應於被告戊○○所涉施用毒品案件中諭知沒收，而不應在本
    案中宣告沒收銷燬。
肆、不另為無罪諭知部分：
一、公訴意旨另以：被告乙○○另曾於96年6 月9 日，在臺北市
    ○○○路5 段88之2 號，以每包（含袋重0.2 公克）5 千元
    之代價，販賣第二級毒品甲基安非他命1 包予甲○○施用。
    又於同年月14日，在臺北縣永和市「愛摩爾汽車旅館」，以
    3 公克甲基安非他命9000元之代價，販賣第二級毒品甲基安
    非他命3 公克予甲○○施用，因認被告乙○○就此部分亦涉
    有販賣第二級毒品之罪嫌云云。
二、按犯罪事實應依證據認定之，無證據不得認定犯罪事實；又
    不能證明被告犯罪者，即應諭知無罪之判決，刑事訴訟法第
    154 條第2 項、第301 條第1 項分別定有明文。次按犯罪事
    實之認定，應憑證據，如未能發現相當證據，或證據不足以
    證明，自不能以推測或擬制之方法，為裁判基礎，此有最高
    法院40年台上字第86號判例可參。
三、訊據被告乙○○堅詞否認有販賣甲基安非他命予甲○○之犯
    行。經查，上揭公訴人所指被告乙○○販賣毒品予甲○○之
    事實，固據證人甲○○在警詢及偵訊時證述在卷，惟經本院
    審判中合法傳喚及拘提證人甲○○，甲○○均未到庭接受交
    互詰問以供本院判斷其警詢及偵訊中證詞之可信性，在卷存
    復無其他積極證據可資佐證之情形下，本院尚難遽認被告乙○○確有公訴人所指之販賣甲基安非他命2 次予甲○○之行
    為。惟此部分與前開論罪科刑部分，公訴人認有集合犯之實
    質上一罪關係，爰不另為無罪之諭知，併此敘明。
據上論斷，應依刑事訴訟法第299 條第1 項前段、第300 條，毒
品危害防制條例第4 條第1 項、第2 項、第5 條第1 項、第11條
第1 項、第4 項、第18條第1 項、第19條第1 項，刑法第11條前
段、第47條第1 項、第59條、第51條第5 款、第38條第1 項第2
款，判決如主文。
本案經檢察官陳伯均到庭執行職務。
中    華    民    國    97    年    2     月    29    日
                  刑事第十庭審判長法  官  侯志融
                                  法  官  楊博欽
                                  法  官  歐陽漢菁
以上正本證明與原本無異
如不服本判決應於送達後10日內向本院提出上訴狀
                                  書記官  李崇文
中    華    民    國    97    年    3     月    4     日
附錄本案論罪科刑法條全文：
毒品危害防制條例第4 條
製造、運輸、販賣第一級毒品者，處死刑或無期徒刑；處無期徒
刑者，得併科新臺幣1 千萬元以下罰金。
製造、運輸、販賣第二級毒品者，處無期徒刑或7 年以上有期徒
刑，得併科新臺幣7 百萬元以下罰金。
製造、運輸、販賣第三級毒品者，處5 年以上有期徒刑，得併科
新臺幣5 百萬元以下罰金。
製造、運輸、販賣第四級毒品者，處3 年以上10年以下有期徒刑
，得併科新臺幣3 百萬元以下罰金。
製造、運輸、販賣專供製造或施用毒品之器具者，處1 年以上7
年以下有期徒刑，得併科新臺幣1 百萬元以下罰金。
前5 項之未遂犯罰之。
毒品危害防制條例第5條
意圖販賣而持有第一級毒品者，處無期徒刑或 10 年以上有期徒
刑，得併科新臺幣 7 百萬元以下罰金。
意圖販賣而持有第二級毒品者，處 5 年以上有期徒刑，得併科新
臺幣 5 百萬元以下罰金。
意圖販賣而持有第三級毒品者，處 3 年以上 10 年以下有期徒刑
，得併科新臺幣 3 百萬元以下罰金。
意圖販賣而持有第四級毒品或專供製造、施用毒品之器具者，處
 1 年以上7 年以下有期徒刑，得併科新臺幣1 百萬元以下罰金
 。
毒品危害防制條例第11條
持有第一級毒品者，處 3 年以下有期徒刑、拘役或新臺幣 5 萬
元以下罰金。
持有第二級毒品者，處 2 年以下有期徒刑、拘役或新臺幣 3 萬
元以下罰金。
持有專供製造或施用第一、二級毒品之器具者，處 1 年以下有期
徒刑、拘役或新臺幣 1 萬元以下罰金。
持有毒品達一定數量者，加重其刑至二分之一，其標準由行政院
定之。


司法院資訊處製作；財團法人民間司法改革基金會備份。
